臺灣臺中地方法院刑事判決　　　　　　　　　　　　　九十一年度訴字第八六一號
　　公　訴　人　臺灣臺中地方法院檢察署檢察官
　　被　　　告　甲○○
右列被告因違反毒品危害防制條例案件，經檢察官提起公訴（九十年度毒偵字第五六
四九、五八三六號），本院判決如左：
    主  文
甲○○連續施用第一級毒品，處有期徒刑壹年。扣案注射針筒壹支沒收。又施用第二
級毒品，處有期徒刑參月。主刑部分應執行有期徒刑壹年貳月。
    事  實
一、甲○○前因施用毒品案件，經觀察、勒戒結果，認有繼續施用毒品之傾向，經本
    院以八十八年度毒聲字第二○三號裁定令入戒治處所施以強制戒治，戒治期滿後
    ，由臺灣臺中地方法院檢察署檢察官於八十九年十月二日，以八十九年度戒毒偵
    字第五一九號為不起訴處分確定。詎仍不知戒絕，竟基於概括犯意，自九十年六
    月間某日起至九十年十一月二十八日止，在臺中縣后里鄉○○路二一九巷十八號
    住處，以針筒注射身體之方式，連續施用第一級毒品海洛因多次，施用頻率約二
    至三日施用一次。復於九十年八月十一日下午一時十分許回溯九十六小時內，在
    不詳地點，以不詳方式，施用第二級毒品安非他命一次。嗣分別於九十年八月十
    一日下午一時十分許，至臺中縣警察局大甲分局接受定期採尿，其尿液經送檢驗
    結果，呈安非他命類及嗎啡陽性反應；九十年十一月二十八日晚間九時許，在臺
    中縣后里鄉○○路二一九巷十三號為警查獲，並扣得注射針筒一支，而查知上情
    。
二、案經臺中縣警察局大甲分局報告臺灣臺中地方法院檢察署檢察官偵查起訴。
    理  由
一、訊據被告甲○○固承認有於右揭時地施用海洛因之事實，惟矢口否認有何施用安
    非他命犯行，辯稱：伊沒有施用安非他命，可能是到朋友家，吸到二手煙所致云
    云。經查：
  (一)施用第一級毒品海洛因部分
    被告上開施用海洛因犯行部分，業據被告於警訊、偵查及本院調查、審理時坦承
    不諱（見五六四九號偵卷第十二、三七頁，本院卷第十八、二八、二九頁），
    且被告於九十年八月十一日下午一時十分許，至臺中縣警察局大甲分局接受定期
    採尿，其尿液經送檢驗結果，呈嗎啡陽性反應（由於海洛因在人體內會代謝成嗎
    啡，因此涉嫌海洛因之吸食者，係檢驗其尿液中之嗎啡反應），有中山醫學大學
    附設醫院藥物濫用檢測中心出具之尿液檢驗報告在卷可稽（見五八三六號偵卷第
    十二頁），復有注射針筒一支扣案可資佐證，足見被告自白與事實相符。
  (二)施用第二級毒品安非他命部分
    被告否認有施用安非他命犯行，辯稱：係吸到二手煙造成云云。就理論上而言，
    吸食安非他命時，因可造成空氣中懸浮之安非他命，而由呼吸道進入體內，所以
    有可能會造成類似自行吸食之效果，然文獻上尚無此類實證之研究報告，且若非
    共處於狹小之密閉空間，並故意大量吸食，應不致於尿液中代謝出煙毒反應，有
    行政院國軍退除役官兵輔導委員會臺北榮民總醫院八十三年四月七日北總內字
    第○三○五九號及法務部調查局八十二年十月一日陸(一)字第八二○九二七一二
    號函可參。而被告於九十年八月十一日下午一時十分許，至臺中縣警察局大甲分
    局接受定期採尿，其尿液經送檢驗結果，呈安非他命類陽性反應，有前揭尿液檢
    驗報告可憑，且經以氣相層析質譜儀（ＧＣ＼ＭＳ）確認結果，其尿液中安非他
    命濃度為五四○ｎｇ＼ｍｌ，甲基安非他命濃度為三九六四ｎｇ＼ｍｌ，均高出
    最低可檢濃度（安非他命五○ｎｇ＼ｍｌ，甲基安非他命七○ｎｇ＼ｍｌ）甚多
    ，顯見被告尿液中之安非他命類陽性反應，並非因吸食二手毒品所致，而係自行
    吸食產生之結果。另甲基安非他命經口服投與後，約百分之七十於二十四小時內
    自尿中排出，約百分之九十於九十六小時內自尿中排出，有行政院衛生署藥物食
    品檢驗局八十一年二月八日藥檢壹字第○○一一五六號函可考，被告於九十年
    八月十一日下午一時十分許接受臺中縣警察局大甲分局採尿結果呈安非他命類陽
    性反應，足見被告確有於九十年八月十一日下午一時十分許回溯九十六小時內施
    用安非他命之事實。
  (三)綜上所述，被告所辯不足採信，本件事證明確，被告犯行堪以認定。
二、查被告前因施用毒品案件，經觀察、勒戒結果，認有繼續施用毒品之傾向，經本
    院以八十八年度毒聲字第二○三號裁定令入戒治處所施以強制戒治，戒治期滿後
    ，由臺灣臺中地方法院檢察署檢察官於八十九年十月二日，以八十九年度戒毒偵
    字第五一九號為不起訴處分確定，有該不起訴處分書在卷可按（見五六四九號偵
    卷第四五頁）。其於前案不起訴處分確定後五年內再行施用毒品，依法應予論科
    。
三、核被告所為，係犯毒品危害防制條例第十條第一項、第二項之施用第一、二級毒
    品罪。其因施用第一、二級毒品而分別持有海洛因、安非他命之低度行為，應為
    施用之高度行為所吸收，不另論罪。被告先後多次施用海洛因犯行，時間緊接，
    犯罪構成要件相同，顯係基於概括犯意為之，應依連續犯之規定論以一罪，並加
    重其刑。公訴人雖未就被告於九十年十一月二十八日回溯四日內施用海洛因之犯
    行提起公訴，惟此部分與右揭起訴成罪部分有連續犯之裁判上之一罪關係，為起
    訴效力所及，本院自得併予審理。爰審酌被告施用毒品除戕害自身健康外，併對
    社會秩序產生不良影響，施用海洛因期間長達半年左右，施用安非他命則僅一次
    ，犯罪後坦認部分罪行，態度尚屬良好等一切情狀，分別量處如主文所示之刑，
    並定其應執行之刑。扣案注射針筒一支，為被告所有供施用海洛因所用之物，業
    據被告供明在卷（見本院卷第二八、二九頁），爰依刑法第三十八條第一項二款
    之規定，宣告沒收。
據上論斷，應依刑事訴訟法第二百九十九條第一項前段，毒品危害防制條例第十條第
一項、第二項、第二十三條第二項前段，刑法第十一條前段、第五十六條、第五十一
條第五款、第三十八條第一項第二款，判決如主文。
本案經檢察官陳義忠到庭執行職務。
中      華      民      國      九十一    年      五    月    二十八    日
                                臺灣臺中地方法院刑事第四庭
                                    審判長法  官  王  國  棟
                                          法  官  張  靜  琪
                                          法  官  羅  智  文
右正本證明與原本無異。
如不服本判決，應於判決送達後十日內向本院提出上訴狀，上訴於臺灣高等法院臺中
分院( 須附繕本 )。
                                          書記官
中      華      民      國      九十一    年      五    月    二十九    日
附錄論罪科刑法條
毒品危害防制條例第十條
施用第一級毒品者，處六月以上五年以下有期徒刑。
施用第二級毒品者，處三年以下有期徒刑。
